臺灣高等法院刑事裁定
111年度抗字第296號
抗  告  人
即  受刑人  階孟妹




代  理  人  耿淑穎律師
上列抗告人因違反兒童及少年性剝削防制條例案件，對於檢察官
執行之指揮聲明異議，不服臺灣新竹地方法院中華民國111年1月
19日所為之裁定（111年度聲字第23號），提起抗告，本院裁定
如下：
    主  文
原裁定撤銷。
聲明異議駁回。
    理  由
一、原裁定意旨略以：抗告人即受刑人甲○○前於民國108年間，
    因違反兒童及少年性剝削防制條例案件，經臺灣新竹地方法
    院判決判處應執行有期徒刑三年八月，並經本院及最高法院
    駁回上訴確定。嗣臺灣新竹地方檢察署檢察官寄送執行傳票
    ，命受刑人應於111年1月25日報到執行，受刑人雖以其有冠
    狀動脈疾病併不穩定心絞痛、缺血性心臟病、鬱血性心衰竭
    、心室早期收縮、高血脂等疾病，除於109年6月10日至同年
    月12日至○○醫療財團法人○○紀念醫院（下稱○○醫院）治療，
    接受心導管動脈氣球擴張手術，嗣於110年11月17日因胸悶
    至○○醫療財團法人○○醫院（下稱○○醫院）門診，復於同年12
    月9日至該醫院檢查並於翌日進行心導管氣球擴張手術，診
    治醫師在受刑人出院後建議受刑人宜休養約六個月，勿過度
    勞累並追蹤治療，否則將嚴重危及健康及生命等情聲明異議
    ，然上開宜休養勿過度勞累並追蹤治療之醫囑，未認定受刑
    人病情有變化或惡化之情形，而符合刑事訴訟法第467條第4
    款應停止執行規定。檢察官依職權裁量認定受刑人應入監執
    行，無違法或不當，受刑人聲明異議核無理由，應予駁回等
    語。
二、抗告意旨略以：受刑人有多年冠狀動脈心臟病病史，長年接
    受治療，在六年前心臟已裝支架，但受刑人一直覺得心臟難
    受，除於109年6月10日至○○醫院接受心導管動脈氣球擴張手
    術外，復於110年12月10日在○○醫院進行心導管氣球擴張手
    術，因受刑人有反覆胸悶及心血鈣化現象，醫師乃開立應休
    養約六個月，勿過度勞累並追蹤治療，否則恐危急生命之醫
    囑，且因受刑人仍有反覆性胸悶痛情形，○○醫生認情況嚴重
    ，乃要求受刑人於111年1月25日先執行壓力與重分佈心肌灌
    注斷層掃瞄手術，並預計於111年2月10日再進行心導管植入
    支架手術。受刑人年逾六旬，長期罹患心臟病，醫師復囑咐
    「應」休養六個月，否則將有生命危險，應符合刑事訴訟法
    第467條第4款規定，有病情變化或惡化情形，請法院暫緩執
    行六個月云云。
三、按受刑人或其法定代理人或配偶以檢察官執行之指揮為不當
    者，得向諭知該裁判之法院聲明異議，刑事訴訟法第484條
    定有明文。又該條所稱之聲明異議，必須檢察官執行之指揮
    為不當者，始得為之，所謂檢察官執行之指揮不當，係指就
    執行之指揮違法及執行方法不當等情形而言。至檢察官對於
    受判決確定之受刑人傳喚、拘提、通緝，僅係依同法第469
    條為刑罰執行前之強制處分而已，屬執行前之先行程序，非
    可認係檢察官之執行指揮，自無對之聲明異議之餘地（最高
    法院110年度台抗字第1238號、第859號裁定、106年台抗字
    第47號、105年度台抗字第629號裁定意旨參照）。
四、經查，受刑人前因違反兒童及少年性剝削防制條例案件，經臺灣新竹地方法院判決判處應執行有期徒刑三年八月，受刑人不服提起上訴，經本院以109年度上訴字第1333號判決駁回上訴，再經最高法院以110年度台上字第4054號判決駁回上訴確定等情，有本院被告前案紀錄表在卷可考。是臺灣新竹地檢署檢察官依上開有罪之確定判決，以110年度執字第3924號分案執行，並發函通知受刑人應於111年1月25日到案，嗣另以該署傳票通知受刑人應於同年2月22日下午2時到案，自屬有據，並有本院被告前案紀錄表、臺灣新竹地方檢察署111年1月4日竹檢永執理110執3924字第1119000200號函、111年1月20日執行傳票等在卷可參（見原審卷第9頁，本院卷第31頁、第77頁）。本件檢察官對於受判決確定之受刑人傳喚，僅係依刑事訴訟法第469條為「刑罰執行前之強制處分」而已，屬執行前之先行程序，依前揭說明非屬得聲明異議之標的，且通知受刑人需依法到案執行，本屬檢察官執行前職權之行使，尚非可任意指摘為違法或不當，受刑人以檢察官之執行指揮不當，向原審法院聲明異議，於法不合。原審未察，以受刑人所指病情未達刑事訴訟法第467條第4款應停止執行規定之程度，認受刑人聲明異議為無理由，逕為實體審查，予以駁回，自有未當。抗告意旨雖未指摘及此，但原裁定既有上述違誤，本院仍應予撤銷，並自為裁定駁回本件聲明異議。又，受刑人因受確定判決，並無拒絕執行之權利，若其果有身體不適等情況，自得向檢察官聲請暫緩執行，由檢察官或監獄○○○○行刑法）斟酌各情況為妥善處理，尚非受刑人得自行決定不報到執行，附此敘明。
據上論斷，應依刑事訴訟法第413條、第486條，裁定如主文。
中　　華　　民　　國　　111 　年　　2 　　月　　25　　日
                  刑事第二庭  審判長法　官  遲中慧
                                    法　官  楊志雄
                                    法　官  邱筱涵
以上正本證明與原本無異。
如不服本裁定，應於收受送達後五日內向本院提出再抗告狀。
                                    書記官  張玉如      
中　　華　　民　　國　　111 　年　　3 　　月　　1 　　日